Minutes et répertoires du notaire Ferdinand DUCLOUX, 8 juin 1841 - 16 juin 1875 (étude XXVI)
Archives nationales
- Répertoire(s) de Ferdinand DUCLOUX, 8 juin 1841 - 21 juillet 1885; MC/RE/XXVI/24 - MC/RE/XXVI/28
  - Répertoire. 1848, 21 février - 1858, 13 juillet, 21 février 1848 - 13 juillet 1858; MC/RE/XXVI/25
    - Inventaire après décès de Mme de Soyecourt. A la requête du mandataire de Théodore Christophine Diert de Mélissant, de Eléonore Fleurise Casset et de Louise Aglaé Céphise Fouquet, demeurant, toutes les trois, à Paris, rue de Vaugirard, n°89., 11 juin 1849
      inventaire après décès; Soyecourt, Mme de; Diert de Mélissant, Théodore Christophine; Casset, Eléonore Fleurise; Fouquet, Louise Aglaé Céphise
    - Inventaire après décès de Pierre Alexandre Victor Billouard. A la requête de Pierre René Chauvel, demeurant à Paris, rue de Provence, n°69, et de Adolphe Perreau, demeurant à Paris, rue Croix des Petits Champs, n°12, exécuteurs testamentaires., 18 juin 1849
      inventaire après décès; Croix-des-Petits-Champs (rue); Provence (rue de); Billouard, Pierre Alexandre Victor; Chauvel, Pierre René; Perreau, Adolphe
    - Inventaire après décès de Mme Deshayes. A la requête de Jean-Baptiste Deshayes, demeurant à la Chapelle Saint-Denis, près de Paris, rue des Poissonniers, n°12., 20 juin 1849
      inventaire après décès; Poissonniers (rue des); Deshayes, Mme; Deshayes, Jean-Baptiste
    - Inventaire après décès de Louis Etienne Jules Chrétien. A la requête de Nicolas Vincent Isidore Chrétien, demeurant à Paris, rue de la Sourdière, n°34., 3 juillet 1849
      inventaire après décès; Chrétien, Louis Etienne Jules; Chrétien, Nicolas Vincent Isidore
    - Inventaire après décès de Josué Jacob Boulé. A la requête de Floréal Robert, sa veuve, demeurant à Paris, rue du Faubourg Saint-Denis, n°173 ancien et 157 nouveau., 5 juillet 1849
      inventaire après décès; Faubourg-Saint-Denis (rue du); Boulé, Josué Jacob; Robert, Floréal
    - Inventaire après décès de Anne Marie Jeanne Zoé Cadot de Crémery, épouse de Paul Michel Hossard. A la requête de ce dernier, demeurant à Paris, rue Leregrattier, n°1, tant en son nom que comme tuteur de Emile Placide Hossard, son fils., 10 août 1849
      inventaire après décès; Le-Regrattier (rue); Cadot de Crémery, Anne Marie Jeanne Zoé; Hossard, Paul Michel; Hossard, Emile Placide
    - Inventaire après décès de Denis Furcy Fourcy, demeurant à Paris, rue Meslay, n°13. A la requête de Marie Elisabeth Vitasse, veuve, en premières noces, de Louis Joseph Aubry et, en secondes noces, de M. Fourcy, demeurant à Paris, rue Bailly, n°3., 1er septembre 1849
      inventaire après décès; Bailly (rue); Meslay (rue); Fourcy, Denis Furcy; Vitasse, Marie Elisabeth; Aubry, Louis Joseph
    - Inventaire après décès de Mme Vigneaux. A la requête de Joseph Casimir Vigneaux, demeurant à Paris, rue Vieille du Temple, n°81., 20 septembre 1849
      inventaire après décès; Vieille-du-Temple (rue); Vigneaux, Mme; Vigneaux, Joseph Casimir
    - Inventaire après décès de Auguste Bacot. A la requête de Germaine Louise Roard, demeurant à Paris, rue du Faubourg Poissonnière, n°7, tant en son nom que comme tutrice de Alfred David Bacot et de Marie Césarine Bacot, ses enfants mineurs., 24 septembre 1849
      inventaire après décès; Faubourg-Poissonnière (rue du); Bacot, Auguste; Roard, Germaine Louise; Bacot, Alfred David; Bacot, Marie Césarine
    - Inventaire après décès de Mlle Quantin. A la requête de Edmé Mathieu Quantin, demeurant à Tonnerre (Yonne), logé à Paris, chez M. Portevin, quai Valmy, n°19., 4 octobre 1849
      inventaire après décès; Valmy (quai de); Tonnerre (Yonne); Quantin, Mlle; Quantin, Edmé Mathieu; Portevin, M.
    - Inventaire après décès de Louis François Lebailly et du mineur Charles Hector Jules Lebailly. A la requête de Marie Tanière, veuve du premier, demeurant à Paris, rue Monsigny, n°8., 8 octobre 1849
      inventaire après décès; Monsigny (rue); Lebailly, Louis François; Lebailly, Charles Hector Jules; Tanière, Marie
    - Inventaire après décès de Jeanne Marguerite Adèle Marchal, épouse de Joseph Berthelemy. A la requête de ce dernier, demeurant à Paris, rue de Richelieu, n°35., 12 octobre 1849
      inventaire après décès; Richelieu (rue de); Marchal, Jeanne Marguerite Adèle; Berthelemy, Joseph
    - Inventaire après décès de Pierre Joseph Varin et de Théodorine Emelie Sauvé, son épouse. A la requête du mandataire de Anne Marie Blanche Varin, demeurant à Brabant-le-Roy, près de Revigny (Meuse)., 23 octobre 1849
      inventaire après décès; Brabant-le-Roi (Meuse); Varin, Pierre Joseph; Sauvé, Théodorine Emelie; Varin, Anne Marie Blanche
    - Inventaire après décès de Augustine Alexandrine Leroy, épouse de Louis Lebis. A la requête de ce dernier, demeurant à Paris, rue de la Michodière, n°7., 25 octobre 1849
      inventaire après décès; La-Michodière (rue de); Leroy, Augustine Alexandrine; Lebis, Louis
    - Inventaire après décès de Emile Robert Huilliot. A la requête de Elisabeth Julie Hardy, sa veuve, demeurant à Paris, rue des Jeûneurs, n°16., 19 novembre 1849
      inventaire après décès; Jeûneurs (rue des); Huilliot, Emile Robert; Hardy, Elisabeth Julie
    - Inventaire après décès de Mme Lecousté. A la requête de Denis Aimé René Emmanuel Benoist d'Azy et de Léontine Rose Amélie Brière d'Azy, son épouse, demeurant à Paris, rue Pigalle, n°12., 19 novembre 1849
      inventaire après décès; Jean-Baptiste-Pigalle (rue); Lecousté, Mme; Benoist d'Azy, Denis Aimé René Emmanuel; Brière d'Azy, Léontine Rose Amélie
    - Inventaire après décès de Eugénie Henriette Taveau, épouse de Armand Pierre Rémy Duchesne. A la requête de ce dernier, demeurant à Paris, rue de la Corderie Saint-Honoré, n°7., 20 décembre 1849
      inventaire après décès; Corderie-Saint-Honoré (rue de la); Taveau, Eugénie Henriette; Duchesne, Armand Pierre Rémy
    - Inventaire après décès de Auguste Dupuis. A la requête du mandataire de Eulalie Adelphine Dupuis, épouse de François Achille Longet, demeurant à Paris, rue de Rivoli, n°32, et de Jean Dupuis, demeurant à Paris, rue de la Victoire, n°83., 14 février 1850
      inventaire après décès; Rivoli (rue de); Victoire (rue de la); Dupuis, Auguste; Dupuis, Eulalie Adelphine; Longet, François Achille; Dupuis, Jean
    - Inventaire après décès de Jules Elisée Reidor Martin. A la requête de Françoise Julie Dubois, sa veuve, demeurant à Paris, rue des Jeûneurs, n°17., 18 février 1850
      inventaire après décès; Jeûneurs (rue des); Martin, Jules Elisée Reidor; Dubois, Françoise Julie
    - Inventaire après décès de M. Delacour. A la requête de Margaret Anne Dalziel, veuve de Thomas Charles Delacour, demeurant à Paris, avenue Fortune, n°1., 4 mars 1850
      inventaire après décès; Fortunée (avenue); Dalziel, Margaret Anne; Delacour, Thomas Charles
    - Inventaire après décès de Mrs Lachèvre père et fils. A la requête de Thérèze Emilie Pottgeisser, veuve de Jean-Baptiste Sénateur Lachèvre, demeurant à Paris, rue des Batailles, n°26., 11 mars 1850
      inventaire après décès; Batailles (rue des); Pottgeisser, Thérèze Emilie; Lachèvre, Jean-Baptiste Sénateur; Lachèvre fils
    - Inventaire après décès de M. Dupin. A la requête de Marie Albine Lacour, demeurant à Paris, rue de la Michodière, n°11., 18 mars 1850
      inventaire après décès; La-Michodière (rue de); Dupin, M.; Lacour, Marie Albine
    - Inventaire après décès de Julie Françoise Erat-Oudet, épouse de Eudoxe François Marcille. A la requête de ce dernier, demeurant à Paris, rue Hauteville, n°54, tant en son nom que comme tuteur de Marie-Françoise Eudoxie Marcille, sa fille mineure., 27 mars 1850
      Eudoxe Marcille (1814-1890): collectionneur d'art, directeur du musée des Beaux-Arts d'Orléans.
      inventaire après décès; Hauteville (rue d'); Erat-Oudet, Julie Françoise; Marcille, Eudoxe François; Marcille, Marie-Françoise Eudoxie
    - Inventaire après décès de Mme Mellerio. A la requête de Pauline Jeanne Marie Mellerio, épouse de Jean Gaspard Louis Guillaume Agnel, demeurant à Paris, Mme Agnel, rue du Faubourg Poissonnière, n°18, M. Agnel, boulevard Saint-Martin, n°4., 24 avril 1850
      inventaire après décès; Faubourg-Poissonnière (rue du); Saint-Martin (boulevard); Mellerio, Mme; Mellerio, Pauline Jeanne Marie; Agnel, Jean Gaspard Louis Guillaume
    - Inventaire après décès de Anne Marie Félix Gabriel de Faudoas. A la requête de Aglaé Anne Charlotte Désirée de Toustain, sa veuve, demeurant à Paris, quai d'Orsay, n°17., 5 juin 1850
      inventaire après décès; Orsay (quai d'); Faudoas, Anne Marie Félix Gabriel de; Toustain, Aglaé Anne Charlotte Désirée de
    - Inventaire après décès de Mme Davin. A la requête de Pierre Joseph Auguste Davin, demeurant à Paris, rue Vieille du Temple, n°117, tant en son nom que comme tuteur de Marie Augustine Davin et Charles Victor Gustave Davin, ses deux enfants mineurs., 8 juillet 1850
      inventaire après décès; Vieille-du-Temple (rue); Davin, Mme; Davin, Pierre Joseph Auguste; Davin, Marie Augustine; Davin, Charles Victor Gustave
    - Inventaire après décès de Louis Jacques François Leffroy. A la requête de Marie Jeanne Joeger, sa veuve, demeurant à Paris, rue Michel le Comte, n°33, tant en son nom que comme tutrice de Charles Leffroy, son fils mineur., 10 juillet 1850
      inventaire après décès; Michel-Le-Comte (rue); Leffroy, Louis Jacques François; Joeger, Marie Jeanne; Leffroy, Charles
    - Inventaire après décès de Raphaël Emmanuel Ignace Russo. A la requête de Salvator Russo, demeurant à Palerme (Sicile), rue de Tolède, n°534, logé à Paris, rue de la Tour des Dames, n°13., 9 août 1850
      inventaire après décès; Palerme (Italie); Tour-des-Dames (rue de la); Russo, Raphaël Emmanuel Ignace; Russo, Salvator
    - Inventaire après décès de John Mair Gérard. A la requête de Robert Shand, demeurant à Aberdeen, et de Andrew Dun, demeurant à Edimbourg, exécuteurs testamentaires, représentés par un mandataire., 22 août 1850
      inventaire après décès; Aberdeen (Royaume-Uni); Edimbourg (Royaume-Uni); Gérard, John Mair; Shand, Robert; Dun, Andrew
    - Inventaire après décès de Mme veuve Jackson. A la requête de Thomas Jackson, demeurant à Pontop Hall Collierby, comté de Durham (Angleterre), logé à Paris, hôtel de la Ville de Paris, place de la Ville l'Evêque., 31 août 1850
      inventaire après décès; Jackson, Mme; Jackson, Thomas
    - Inventaire après décès de Charlotte de Folleville, épouse de Emmanuel Joseph Marie François de Paule-Anaclet Marliani. A la requête de ce dernier, demeurant à Madrid, rue de la Cruz, n°25, représenté par un mandataire., 9 octobre 1850
      inventaire après décès; Madrid (Espagne); Folleville, Charlotte de; Paule-Anaclet Marliani, Emmanuel Joseph Marie François de
    - Inventaire après décès de Jean Raoul Chappellet. A la requête de Adélaïde Emilie Philippon, sa veuve, demeurant à Paris, rue de Lancry, n°13., 11 octobre 1850
      inventaire après décès; Lancry (rue de); Chappellet, Jean Raoul; Philippon, Adélaïde Emilie
    - Inventaire après décès de André Pierre Noël Brocard. A la requête de Adrien Léon Brocard-Doumerc, demeurant à Paris, rue des Saints-Pères, n°46, et de Antoine Marie Fieffé et Anne Coralie Brocard, son épouse, demeurant à Paris, rue de Tournon, n°2., 14 octobre 1850
      inventaire après décès; Saints-Pères (rue des); Tournon (rue de); Brocard, André Pierre Noël; Brocard-Doumerc, Adrien Léon; Fieffé, Antoine Marie; Brocard, Anne Coralie
    - Inventaire après décès de Marc Antoine Rousseau. A la requête de Marie-Françoise Clothilde Merle, sa veuve, demeurant à Colombes, près de Paris, rue de la Reine Henriette, et de fait, aux Batignolles-Monceaux, près de Paris, rue Moncey, n°3., 19 octobre 1850
      inventaire après décès; Colombes (Hauts-de-Seine); Moncey (rue); Rousseau, Marc Antoine; Merle, Marie-Françoise Clothilde
    - Inventaire après décès de Jacques Marie Alphonse Perrier. A la requête de Louis Frédéric Perrier, demeurant à Paris, rue Saint-Lazare, n°48., 7 novembre 1850
      inventaire après décès; Saint-Lazare (rue); Perrier, Jacques Marie Alphonse; Perrier, Louis Frédéric
    - Inventaire après décès de Mme veuve Desplaces. A la requête de Hippolyte François Auguste Boucher, demeurant à Paris, rue Saint-Louis au Marais, n°7, exécuteur testamentaire., 23 novembre 1850
      inventaire après décès; Saint-Louis-au-Marais (rue); Desplaces, Mme; Boucher, Hippolyte François Auguste
    - Depot, revocation de procuration., 3 janvier 1851
      Nom, qualité: (M.) Mackenzie, William.
      Nom, qualité: (M.) Favrin, Francois.
      Domicile: Paris (Paris) rue de Courcelles, 36
      Attention: la cote du répertoire (de type ' MC/RE ') ne permet pas de consulter la minute de l'acte.
      Or celle-ci est rattachée matériellement à un autre acte conservé dans les minutes de ce même notaire pour la période de mars 1848 (la date exacte de l'autre acte est mentionnée dans la colonne 'minutes' du répertoire du notaire).
      Il convient de rechercher la cote de la minute (de type ' MC/ET ') au niveau des articles (registre ou liasse) de minutes du notaire de la période chronologique ci-dessus mentionnée.
      L'accès aux images numérisées des pages du répertoire se fait au niveau de description supérieur (' Répertoire du notaire '), rubrique ' Consulter les archives numérisées associées '.
    - Testament., 4 janvier 1851
      Nom, qualité: (Mme ou Mlle) Warren Dite Metcalfe, Anne.
      Domicile: Paris (Paris) rue Rumfort, 7
      Attention: la cote du répertoire (de type ' MC/RE ') ne permet pas de consulter la minute de l'acte. Il convient de rechercher la cote de la minute (de type ' MC/ET ') au niveau des articles (registre ou liasse) de minutes du notaire.
    - Requisition, certificat de propriété de rente etat 5%, 890f, 6 janvier 1851
      Attention: acte à la suite de celui du 12 novembre 1850, à chercher sous la cote MC/ET/XXVI/1151.
      Nom, qualité: (M.) Levis de Mirepoix de, Adelaide Charles Marie Sigismond.
      Domicile: Paris (Paris) rue de Lille, 103.
      Nom, qualité: (M.) Rochechouart de Mortemart de, Anne Victurien Roger.
      Domicile: Paris (Paris) rue Matignon, 12
      Or celle-ci est rattachée matériellement à un autre acte conservé dans les minutes de ce même notaire pour la période de novembre 1850 (la date exacte de l'autre acte est mentionnée dans la colonne 'minutes' du répertoire du notaire).
      Date de révision: 2017 (Marie-Françoise Limon-Bonnet)
    - Quittance, paiement de maison, Paris (Paris) Cite Trevise, 20., 6 janvier 1851
      Nom, qualité: (M.) Ouvrie Dit Justin-Ouvrie, Pierre.
      Domicile: Paris (Paris) rue Labruyere, 22.
      Nom, qualité: (M.) Mothes, Francois Barnabe.
      Domicile: Paris (Paris) Cite Trevise, 20
      Or celle-ci est rattachée matériellement à un autre acte conservé dans les minutes de ce même notaire pour la période de mars 1847 (la date exacte de l'autre acte est mentionnée dans la colonne 'minutes' du répertoire du notaire).
    - Depot de pieces, publication de mariage., 7 janvier 1851
      Nom, qualité: (M.) Philippe, Denis Pierre Marie.
      Domicile: Paris (Paris) rue Rochechouart, 35.
      Nom, qualité: (Mme ou Mlle) Grignon, Michelle Emilie Rosalie.
      Domicile: Chapelle (la) (Paris)
    - Quittance, solde de paiement d'immeubles, 370000f, Nogent-le-Rotrou (Eure-et-Loir)., 10 janvier 1851
      Nom, qualité: (M.) Guillier de Souance, Charles Gabriel Hubert.
      Domicile: Paris (Paris) rue de Clichy, 41.
      Nom, qualité: (M.) Guillier de Souance, Etienne Henry Francois.
      Profession: lieutenant au quarante-huitieme regiment de ligne.
    - Prorogation, delai de remboursement d'emprunt, 60000f., 17 janvier 1851
      Nom, qualité: (M.) Gratacap Dit Cap, Paul Antoine.
      Domicile: Paris (Paris) rue d'Aumale, 15.
      Or celle-ci est rattachée matériellement à un autre acte conservé dans les minutes de ce même notaire pour la période de avril 1844 (la date exacte de l'autre acte est mentionnée dans la colonne 'minutes' du répertoire du notaire).
    - Quittance, paiement de domaine et marais, 12000f sur 158000f, Barbotan-les-Thermes (Gers)., 18 janvier 1851
      Nom, qualité: (Mme ou Mlle) Creste, Marie Hyacinthe.
      Domicile: Paris (Paris) rue Neuve-St-Jean, 24.
      Nom, qualité: (M.) Lebrun, Antoine Henry Alfred.
      Domicile: Paris (Paris) quai Malaquais, 19
      Or celle-ci est rattachée matériellement à un autre acte conservé dans les minutes de ce même notaire pour la période de décembre 1845 (la date exacte de l'autre acte est mentionnée dans la colonne 'minutes' du répertoire du notaire).
    - Quittance., 21 janvier 1851
      Nom, qualité: (M.) Rivet, Jean Pierre.
      Domicile: Paris (Paris) boulevard Saint-Denis, 24.
    - Quittance, vente de domaine, 80000f, Aunay (Nièvre) Savenay., 23 janvier 1851
      Nom, qualité: (M.) Lignaud de Lussac de, Maximilien Louis Charles.
      Domicile: Sainte-Maure (Aube) chateau de Courmaire.
      Nom, qualité: (Mme ou Mlle) Le Peletier d'Aunay, Henriette Hector Marie.
      Domicile: Bazoches (Nièvre) chateau.
      Nom, qualité: (M.) Hurault de Vibraye, Louis Guillaume.
      Domicile: Poussignol-Blismes (Nièvre) chateau
      Or celle-ci est rattachée matériellement à un autre acte conservé dans les minutes de ce même notaire pour la période de février 1850 (la date exacte de l'autre acte est mentionnée dans la colonne 'minutes' du répertoire du notaire).
    - Decharge, dépôt, reglement de dette, 15000f., 24 janvier 1851
      Nom, qualité: (personne morale) Thomas (hoirs).
      Domicile: Aubigny (Calvados).
      Nom, qualité: (M.) Thomas.
      Nom, qualité: (M.) Plainville de, Alexandre.
      Profession: sous-caissier à la banque de France, Paris.
      Domicile: Paris (Paris) rue Saint-Honore, 333
      Or celle-ci est rattachée matériellement à un autre acte conservé dans les minutes de ce même notaire pour la période de septembre 1849 (la date exacte de l'autre acte est mentionnée dans la colonne 'minutes' du répertoire du notaire).
    - Société, dépôt de pieces, pieces de publication., 24 janvier 1851
      Nom, qualité: (M.) Bianchi, Joseph Frederic.
      Domicile: Paris (Paris) rue Richer, 58.
      Nom: Société Des Hauts-Fourneaux de Maubeuge.
      Domicile: Maubeuge (Nord)
      Or celle-ci est rattachée matériellement à un autre acte conservé dans les minutes de ce même notaire pour la période de octobre 1849 (la date exacte de l'autre acte est mentionnée dans la colonne 'minutes' du répertoire du notaire).
    - Quittance, solde de remboursement d'emprunt, 20000f., 31 janvier 1851
      Domicile: Paris (Paris) rue Menilmontant, 87.
      Nom, qualité: (M.) Morin, Louis.
      Domicile: Ardentes (Indre) Bonnet
      Or celle-ci est rattachée matériellement à un autre acte conservé dans les minutes de ce même notaire pour la période de février 1842 (la date exacte de l'autre acte est mentionnée dans la colonne 'minutes' du répertoire du notaire).
    - Quittance, paiement d'un hotel, 147000f, Paris (Paris) rue de Montparnasse, 4., 31 janvier 1851
      Nom, qualité: (Mme ou Mlle) Eschallard D', Marie Aglae Juliette.
      Nom, qualité: (M.) Villaret de Joyeuse, Auguste Marie Felix.
      Nom, qualité: (Mme ou Mlle) Trivulzi, Christine.
      Domicile: Milan (italie).
      Nom, qualité: (M.) Belgiojoso de, Emilie (prince, Belgiojoso), Belgiojoso.
      Domicile: Milan (italie)
      Or celle-ci est rattachée matériellement à un autre acte conservé dans les minutes de ce même notaire pour la période de janvier 1845 (la date exacte de l'autre acte est mentionnée dans la colonne 'minutes' du répertoire du notaire).
    - Quittance, paiement de propriété, 35000f, Versailles (Yvelines)., 4 février 1851
      Nom, qualité: (M.) Vuarin, Nicolas Louis.
      Domicile: Montmartre (Paris) Chaussée-des-Martyrs, 2.
      Nom, qualité: (M.) Gremilly, Louis Francois Arsene.
      Domicile: Paris (Paris) rue du Faubourg-St-Denis, 87.
      Nom, qualité: (M.) Caron, Francois Marie.
      Domicile: Paris (Paris) boulevard Bourdon, 15
      Or celle-ci est rattachée matériellement à un autre acte conservé dans les minutes de ce même notaire pour la période de août 1850 (la date exacte de l'autre acte est mentionnée dans la colonne 'minutes' du répertoire du notaire).
    - Acte de mariage, depot., 4 février 1851
      Domicile: Paris (Paris) place du Pantheon, institution Sainte-Barbe
      Or celle-ci est rattachée matériellement à un autre acte conservé dans les minutes de ce même notaire pour la période de janvier 1851 (la date exacte de l'autre acte est mentionnée dans la colonne 'minutes' du répertoire du notaire).
    - Acte de mariage, depot., 4 février 1851
    - Quittance, paiement d'un bois, 36000f, Eaubonne (95) Luat (le)., 15 février 1851
      Nom, qualité: (M.) Burgaud, Pierre Joseph Auguste.
      Domicile: Eaubonne (95).
      Domicile: Paris (Paris) Rochechouart, 22
      Or celle-ci est rattachée matériellement à un autre acte conservé dans les minutes de ce même notaire pour la période de novembre 1847 (la date exacte de l'autre acte est mentionnée dans la colonne 'minutes' du répertoire du notaire).
    - Cahier des charges, addition, adjudication d'hotel, 240000f, Paris (Paris) rue des Sts-Peres, 46., 18 février 1851
      Nom, qualité: (M.) Brocard-Doumerc, Adrien Leon Noel.
      Domicile: Paris (Paris) rue des Sts-Peres, 46.
      Nom, qualité: (M.) Fieffe, Antoine Marie.
      Profession: maire du xie arrondissement (ancien).
      Domicile: Paris (Paris) rue de Tournon, 2
      Or celle-ci est rattachée matériellement à un autre acte conservé dans les minutes de ce même notaire pour la période de février 1851 (la date exacte de l'autre acte est mentionnée dans la colonne 'minutes' du répertoire du notaire).
    - Ratification, dépôt, vente de maison, Paris (Paris) rue de Berlin, 29., 22 février 1851
      Nom, qualité: (Mme ou Mlle) Chretien, Francoise Victorine.
      Nom, qualité: (M.) Bouchon, Pierre Theophile.
      Domicile: Bordeaux (Gironde)
      Or celle-ci est rattachée matériellement à un autre acte conservé dans les minutes de ce même notaire pour la période de octobre 1850 (la date exacte de l'autre acte est mentionnée dans la colonne 'minutes' du répertoire du notaire).
    - Liquidation, reprises apres separation des biens., 26 février 1851
      Profession: cocher
    - Quittance, consentement., 6 mars 1851
      Nom, qualité: (M.) Chasteigner de, Thibault Henry Ferdinand Roch.
      Domicile: Paris (Paris) rue Neuve-St-Augustin, 10
      Or celle-ci est rattachée matériellement à un autre acte conservé dans les minutes de ce même notaire pour la période de mars 1850 (la date exacte de l'autre acte est mentionnée dans la colonne 'minutes' du répertoire du notaire).
    - Consentement, exercice d'hypotheque, 45000f., 6 mars 1851
      Nom, qualité: (M.) Deheaulme, Henry Norbert.
      Domicile: Paris (Paris) quai de la Rapee, 29
      Or celle-ci est rattachée matériellement à un autre acte conservé dans les minutes de ce même notaire pour la période de avril 1843 (la date exacte de l'autre acte est mentionnée dans la colonne 'minutes' du répertoire du notaire).
    - Quittance, paiement de domaine et marais, 26400f sur 158000f, Barbotan-les-Thermes (Gers)., 7 mars 1851
      Nom, qualité: (M.) Largey, Louis Auguste.
      Domicile: Saint-Eloi (Creuse) chateau de Drouilles.
      Nom, qualité: (Mme ou Mlle) Balland de Varambon, Amelie Marie Leontine.
    - Quittance, paiement de maisons (2) et terrain, 15000f, Paris (Paris) rue du Theatre, 7-9., 10 mars 1851
      Nom, qualité: (M.) Guerandel, Francois Nicolas.
      Domicile: Paris (Paris) rue Saint-Honore, 416.
    - Depot de pieces, inventaires apres décès de créanciers., 21 mars 1851
      Nom, qualité: (M.) Rarecourt de La Vallee de Pimodan, Charles Louis Honore.
      Profession: propriétaire, general (retraite).